zh-CN: 保健/美容/卫生/护理 > 个人护理 > 耳部护理 > 耳塞: 电子耳塞; 泡沫耳塞; 可塑耳塞; 预成型耳塞
fi: Terveys ja kauneus > Henkilökohtainen hygienia > Korvienhoito > Korvatulpat: Elektroninen korvatulppa; Vaahtomuoviset korvatulpat; Muovattavat korvatulpat; Valmiiksi muovatut korvatulpat
hr-HR: Zdravlje i ljepota > Osobna njega > Njega ušiju > Čepići za uši: Elektronički čepići za uši; Pjenasti čepići za uši; Čepići za uši koji se mogu oblikovati; Unaprijed oblikovani čepići za uši
pt-PT: Saúde e beleza > Cuidado pessoal > Cuidados dos ouvidos > Tampões de ouvidos: Protetores auriculares eletrónicos; Tampões de ouvidos de esponja; Tampões de ouvidos moldáveis; Tampões de ouvidos pré-moldados
nl: Gezondheid en persoonlijke verzorging > Persoonlijke verzorging > Oorverzorging > Oordopjes: Elektronische oordoppen; Oordopjes van schuim; Vormbare oordopjes; Voorgevormde oordopjes
pl: Zdrowie i uroda > Higiena osobista > Pielęgnacja uszu > Stopery do uszu: Elektroniczne zatyczki do uszu; Piankowe zatyczki do uszu; Formowane zatyczki do uszu; Wstępnie formowane zatyczki do uszu
da: Sundhed og skønhed > Personlig pleje > Ørepleje > Ørepropper: Elektroniske ørepropper; Ørepropper i skum; Formbare ørepropper; Forstøbte ørepropper
cs: Zdraví a krása > Osobní péče > Péče o uši > Špunty do uší: Elektronické špunty do uší; Pěnové špunty do uší; Tvarovatelné špunty do uší; Předtvarované špunty do uší
ja: 美容・健康 > 衛生日用品 > 耳ケア用品 > 耳栓: 電子耳栓; フォーム耳栓; 成形可能な耳栓; 成形耳栓
ru: Красота и здоровье > Личная гигиена и уход за собой > Уход за ушами > Беруши: Электронные беруши; Беруши из пенополиуретана; Пластичные беруши; Формованные беруши
sl-SI: Zdravje in lepota > Osebna nega > Nega ušes > Ušesni čepki: Elektronski čepki za ušesa; Ušesni čepki iz pene; Prilagodljivi ušesni čepki; Predhodno oblikovani ušesni čepki
sk-SK: Zdravie a krása > Osobná starostlivosť > Starostlivosť o uši > Štuple do uší: Elektronické štuple do uší; Penové štuple do uší; Tvarovateľné štuple do uší; Predtvarované štuple do uší
ro-RO: Sănătate și frumusețe > Îngrijire personală > Îngrijirea urechilor > Dopuri de urechi: Dopuri de urechi electronice; Dopuri de urechi din spumă; Dopuri de urechi modelabile; Dopuri de urechi preformate
pt-BR: Saúde e beleza > Cuidados pessoais > Cuidados com os ouvidos > Tampões de ouvido: Protetores auriculares eletrônicos; Tampões de ouvido de espuma; Tampões de ouvido moldáveis; Tampões de ouvido pré-moldados
hu: Egészség és szépség > Személyes gondoskodás > Fülápolás > Füldugók: Elektronikus füldugók; Habfüldugók; Önthető füldugók; Előre formázott füldugók
el: Υγεία & ομορφιά > Προσωπική φροντίδα > Φροντίδα αυτιών > Ωτοασπίδες: Ηλεκτρονικές ωτοασπίδες; Ωτοασπίδες αφρού; Εύπλαστες ωτοασπίδες; Προδιαμορφωμένες ωτοασπίδες
tr: Sağlık ve Güzellik > Kişisel Bakım > Kulak Bakımı > Kulak Tıkaçları: Elektronik Kulak Tıkaçları; Köpük Kulak Tıkaçları; Kalıplanabilir Kulak Tıkaçları; Önceden Kalıplanmış Kulak Tıkaçları
nb: Skjønnhet og helse > Personlig pleie > Ørepleie > Øreplugger: Elektroniske ørepropper; Ørepropper av skum; Formbare ørepropper; Forhåndsstøpte ørepropper
sv: Skönhet och hälsa > Personlig vård > Öronvård > Öronproppar: Elektroniska öronproppar; Öronproppar av skum; Formbara öronproppar; Förformade öronproppar
es: Salud y belleza > Cuidado personal > Cuidado de los oídos > Tapones para los oídos: Tapones electrónicos para los oídos; Tapones para los oídos de espuma; Tapones para los oídos moldeables; Tapones para los oídos premoldeados
th: สุขภาพและความงาม > ผลิตภัณฑ์ดูแลส่วนบุคคล > การดูแลหู > ที่อุดหู: ที่อุดหูอิเล็กทรอนิกส์; ที่อุดหูโฟม; ที่อุดหูแบบขึ้นรูปได้; ที่อุดหูแบบขึ้นรูปล่วงหน้า
fr: Santé et beauté > Hygiène personnelle > Soin des oreilles > Boules Quies: Bouchons d’oreilles électroniques; Bouchons d’oreilles en mousse; Bouchons d’oreilles malléables; Bouchons d’oreilles pré-moulés
bg-BG: Здраве и красота > Лична грижа > Грижа за ушите > Тапи за уши: Електронни тапи за уши; Тапи за уши от пяна; Восъчни тапи за уши; Предварително оформени тапи за уши
zh-TW: 保健與美容 > 個人保養 > 耳部保養 > 耳塞: 電子耳塞; 泡棉耳塞; 可模壓耳塞; 鑄模耳塞
de: Gesundheit & Schönheit > Körperpflege > Ohrenpflege > Ohrenstöpsel: Elektronische Ohrstöpsel; Ohrstöpsel aus Schaumstoff; Formbare Ohrstöpsel; Vorgeformte Ohrstöpsel
it: Salute e bellezza > Cura della persona > Cura delle orecchie > Tappi per le orecchie: Tappi per le orecchie elettronici; Tappi per le orecchie in schiuma; Tappi per le orecchie modellabili; Tappi per le orecchie preformati
en: Health & Beauty > Personal Care > Ear Care > Earplugs: Electronic Earplugs; Foam Earplugs; Moldable Earplugs; Pre-Molded Earplugs
vi: Sức khỏe và sắc đẹp > Sản phẩm chăm sóc cá nhân > Chăm sóc tai > Nút bịt lỗ tai: Nút tai điện tử; Nút xốp bịt lỗ tai; Nút bịt lỗ tai linh hoạt; Nút bịt lỗ tai đúc sẵn
ko: 건강/미용 > 개인 미용/위생 용품 > 귀 관리 > 귀마개: 전자 귀마개; 폼 귀마개; 성형 가능한 귀마개; 성형 귀마개
lt-LT: Sveikata ir grožis > Asmeninė priežiūra > Ausų priežiūra > Ausų kištukai: Elektroniniai ausų kištukai; Porolono ausų kištukai; Formuojami ausų kištukai; Iš anksto suformuoti ausų kištukai